【裁判字號】    89,訴,343
【裁判日期】    890728
【裁判案由】    違反毒品危害防制條例
【裁判全文】
臺灣屏東地方法院刑事判決                          八十九年度訴字第三四三號
    公  訴  人  臺灣屏東地方法院檢察署檢察官
    被      告  甲○○
    指定辯護人  本院公設辯護人丙○○
右列被告因違反毒品危害防制條例案件，經檢察官提起公訴（八十九年度偵字第二八
九二號），本院判決如左：
     主  文
甲○○共同連續販賣第二級毒品，處有期徒刑柒年貳月，併科新台幣貳拾萬元罰金，
罰金如易服勞役，以罰金總額與六個月之日數比例折算，褫奪公權參年；扣案之第二
級毒品安非他命（毛重伍點肆公克），沒收銷燬之；販賣所得新台幣參仟伍佰元沒收
之，如全部或一部不能沒收時，以其財產抵償之。
    事  實
一、甲○○基於販賣第二級毒品安非他命之概括犯意，先向其友人「蔡啟明」（由檢
    察官另行偵查中︶購買安非他命，而分別於民國八十九年四月二十五日晚上九時
    許及同年五月五日晚間七時三十許，在其位於屏東市○○路八三八巷二十八號住
    處，連續二次以新台幣（下同）一千元之代價販賣安非他命與乙○○施用，從中
    獲取不法利益。甲○○復承上開犯意，與「蔡啟明」基於販賣第二級毒品之犯意
    連絡，復於八十九年五月八日晚間八時許，亦於上址，以一千五百元之代價，再
    販賣第二級毒品安非他命一次與乙○○施用，嗣於同年月八日晚間八時四十分許
    ，為警於同址查獲，並扣得安非他命毛重五點四公克及吸食器一組。
二、案經屏東縣警察局屏東分局移送台灣屏東地方法院檢察署檢察官偵查起訴。
     理  由
一、訊之被告甲○○矢口否認右揭犯行，辯稱：乙○○至被告家裡，都是找蔡啟明買
    安非他命，不是向被告購買云云。經查：右揭事實，業據被告於警訊中自白：「
    我有賣給乙○○安非他命三次，第一次是於八十九年四月底，乙○○有到我家來
    ，向我購買了新台幣一千元的安非他命，但是乙○○到現在都還沒有付錢給我。
    第二次是於八十九年五月初，乙○○先撥電話到我家來，然後向我購買新台幣一
    千元之安非他命：：第三次是於八十九年五月八日晚間七時三十分許，乙○○夥
    同胡建國到我家中，向我購買一千五百元的安非他命，可是也還沒有付錢給我：
    ：第三次賣給乙○○之安非他命是蔡啟明叫我幫他問看看有沒有人需要的，然後
    賣給他，所得的利潤全歸蔡啟明所有：：我幫蔡啟明販賣安非他命，並沒有得到
    什麼好處，祇是蔡啟明有幫忙支付水電費，或是我有時想要吸安非他命時，蔡啟
    明會免費拿出安非他命給我吸。」等語。則被告在警訊已分就販賣之時間、地點
    、價格及乙○○尚欠其多少錢等情供述明確，核與證人乙○○在警訊供稱：「我
    向他（指被告）購買三次。是在八十九年四月二十五日晚間二十一時許，在屏東
    市○○路八三八巷二八號甲○○二樓房間內，向他購買一小包安非他命，代價新
    台幣一千元，但我說我沒有錢，他說先欠著，有錢再給他：：第二次是在八十九
    年五月五日晚間二十時許，在屏東市○○路八三八巷二八號甲○○二樓房間內，
    向他購買一小包安非他命，代價新台幣一千元，也是先欠著，有錢再給他：：第
    三次是在八十九年五月八日晚間二十時四十分許：：向其購買一小包安非他命，
    代價新台幣一千五百元，也是先欠著，有錢再給他。」等語相符，被告在警訊之
    自白即與事實相符。雖證人乙○○於本院審理時翻異前詞，證稱：「我前後向蔡
    啟明購買三次，第一次八百元、第二次五百元、第三次一千五百元，前兩次蔡啟
    明有在現場。」等語，惟查證人乙○○在偵訊時係供稱：「我並不認識蔡啟明，
    也不知有這個人：：筆錄作完後，甲○○才告訴我安非他命都是明仔的，所以我
    才知道我原來是向蔡啟明買的。」等語，則倘乙○○前兩次購買安非他命時，蔡
    啟明均在場，何以乙○○僅認識被告而不知「蔡啟明」其人，證人乙○○事後翻
    異證言，核係迴護被告之詞，不足採信。又被告第三次販賣安非他命予乙○○，
    關於販賣之價格、交貨等細節，均由被告所處理，堪認被告已參與分擔販賣行為
    ，與「蔡啟明」即有犯意連絡與行為分擔，仍無解於其販賣安非他命之罪責，此
    外，復有安非他命毛重五點四公克扣案足憑，事證明確，被告犯行堪以認定。
二、核被告所為係犯毒品危害防制條例第四條第二項之販賣第二級毒品罪。被告持有
    安非他命之低度行為為販賣安非他命之高度行為所吸收，不另論罪。被告第三次
    販賣安非他命犯行，與「蔡啟明」間，具有犯意連絡與行為分擔，為共同正犯，
    公訴人未予論及，容有誤會。又被告多次販賣第二級毒品安非他命犯行，時間緊
    接，犯罪構成要件相同，顯係基於概括犯意反覆為之，為連續犯，依刑法第五十
    六條規定論以一罪，並加重其刑（無期徒刑部分不得加重）。茲審酌被告圖利販
    賣第二級毒品之動機、目的、對國民身心所生危害甚鉅、否認犯行等情及其他一
    切情狀，爰量處如主文所示之刑。罰金部分並諭知易服勞役之折算標準。又被告
    販賣毒品部分，按其性質並有褫奪公權之必要，爰宣告褫奪公權三年。扣案之第
    二級毒品安非他命毛重五. 四公克，依毒品危害防制條例第十八條第一項前段規
    定宣告沒收銷燬之。另扣案之吸食器一組，尚非供本件犯罪所用或預備之物，故
    不予宣告沒收。又被告販賣第二級毒品之所得計為三千五百元（一千元加一千元
    加一千五百元等於三千五百元），依同條例第十九條第一項規定宣告沒收，並諭
    知全部或一部不能沒收時，以其財產抵償之。
據上論斷，應依刑事訴訟法第二百九十九條第一項前段，毒品危害防制條例第四條第
二項、第十八條第一項前段、第十九條第一項、刑法第十一條前段、第二十八條、第
五十六條、第三十七條第二項、第四十二條第三項、罰金罰鍰提高標準條例第二條、
現行法規所定貨幣單位折算新台幣條例第二條，判決如主文。
中      華      民      國      八十九      年      七    月    二十八  日
                                      臺灣屏東地方法院刑事第一庭
                                          法  官    蕭世昌
右正本證明與原本無異。
對於本判決如有不服應於收受送達後十日內向本院提出上訴書狀上訴於台灣高等法院
高雄分院並按他造當事人之人數附具繕本。
                                          書記官   曾文玲
中      華      民      國      八十九      年      七    月    二十八  日
附錄本判決論罪法條
毒品危害防制條列第四條第二項：製造、運輸、販賣第二級毒品者，處無期徒刑或七
                              年以上有期徒刑者，得併科新臺幣七百萬元以下罰
                              金。


司法院資訊處製作；財團法人民間司法改革基金會備份。
